臺灣板橋地方法院刑事裁定　　　　　　　100年度聲字第262號
公　訴　人　臺灣板橋地方法院檢察署檢察官
聲　請　人
即　被　告　王志森
聲請人　即
選任辯護人　邵良正律師
上列被告因違反毒品危害防制條例案件，聲請人聲請具保停止羈
押，本院裁定如下：
    主  文
聲請駁回。
    理  由
一、聲請人即被告王志森之聲請意旨略以：被告王志森雖因另案
    遭臺灣桃園地方法院檢察署通緝，但此與本案無關，該案乃
    涉犯偽造文書案件，被告已於該案釐清相關事實，已由刑案
    被告身分轉為證人，並經撤銷通緝到案。被告對於檢察官起
    訴本案之犯罪事實，均已認罪，無逃亡之虞，被告有正當工
    作，係因自身染毒，開銷與收入無法平衡，始偶與人集資共
    同購買毒品，或貪圖小利，降低吸毒之念，致犯起訴書所載
    之犯行，被告深知日後將受重罰，但請容許給予被告時日，
    以利被告為高堂老母作最適當之安排，否則一再羈押，並接
    著服刑，恐怕造成無可恢復之憾事，爰聲請具保停止羈押等
    語。被告之辯護人聲請意旨則以：被告業已對起訴之犯罪事
    實全部認罪，被告母親確實身體不佳，請求准予具保停止羈
    押等語。
二、經查：
  (一)被告因涉犯毒品危害防制條例第4 條第2 項、同條例第8 條
    第1 項、藥事法第83條第1 項、槍砲彈藥刀械管制條例第8
    條第4 項、第12條第4 項之販賣第二級毒品、轉讓第一級毒
    品、轉讓禁藥、持有改造手槍及子彈罪嫌，犯罪嫌疑重大，
    且其所犯上開販賣第二級毒品罪嫌，為最輕本刑有期徒刑5
    年以上之重罪，聲請人係於另案通緝中，經警拘提到案，有
    事實足認有逃亡之虞，而經本院依刑事訴訟法第101 條第1
    項第1 款、第3 款之規定，自民國100 年1 月6 日起執行羈
    押，此有當日報到單、準備程序筆錄、押票各1 份附卷可稽
    。
  (二)被告就檢察官起訴之販賣第二級毒品予林新富、韓淑芬、綽
    號「死人」之不詳人士、某竹聯幫份子、綽號「嘟嘟」、轉
    讓第一級毒品海洛因與蘇玉萍、轉讓禁藥即甲基安非他命與
    蘇玉萍、林新富、徐曉傑，以及持有具有殺傷力之槍彈等犯
    罪事實，業已於本院100 年1 月24日準備程序中供承不諱，
    並經證人林新富、徐曉傑、韓淑芬、鄭淑貞、蘇玉萍於偵查
    中證述明確，復有監聽譯文、內政部警政署之鑑定書附卷可
    稽，另有第一級毒品海洛因與第二級毒品即禁藥甲基安非他
    命，以及附表所示之槍彈扣案可憑，堪認被告涉犯毒品危害
    防制條例第4 條第2 項之販賣第二級毒品罪、同條例第8 條
    第1 項之轉讓第一級毒品罪、藥事法第83條第1 項之轉讓禁
    藥罪、槍砲彈藥刀械管制條例第8 條第4 項、第12條第4 項
    之持有改造手槍與子彈罪，均犯罪嫌疑重大，而毒品危害防
    制條例第4 條第2 項之販賣第二級毒品罪，乃法定最低本刑
    為有期徒刑5 年以上之罪。
  (三)被告曾於96年間，因犯轉讓甲基安非他命案件，經臺灣高等
    法院以97年度上訴字第3301號判處有期徒刑1 年確定後，未
    依檢察官之指揮，遵期到案入監服刑，反而棄保逃逸，經臺
    灣桃園地方法院檢察署發佈通緝後，始於97年12月11日經通
    緝歸案，入監服刑，此有臺灣高等法院被告前案紀錄表1 份
    在卷可佐。另被告於98年間，曾因涉犯偽造文書案件，經臺
    灣桃園地方法院檢察署於99年3 月18日發佈通緝，嗣於99年
    11月21日22時許，在新北市○○區○○路182 號，為警持拘
    票拘提到案，此經被告於99年11月22日警詢時自承在卷，並
    有本院100 年度訴字第34號卷所附臺灣高等法院被告前案紀
    錄表，以及板橋地檢署99年度偵字第30711 號偵查卷所附拘
    票各1 份附卷可憑，是以被告就經判決確定之轉讓甲基安非
    他命案件，曾因棄保逃逸，嗣經逮捕到案後，復因涉犯偽造
    文書案件，於偵查中，拒不到場，而經臺灣桃園地方法院檢
    察署發佈通緝，顯示被告對於所涉犯之刑事案件，均不勇於
    面對，以前述轉讓甲基安非他命與偽造文書等案件，其犯罪
    情節與刑事責任，相較於本件持有具有殺傷力槍彈與販賣第
    二級毒品之案件，顯屬輕微，被告尚會棄保逃逸，企圖規避
    ，則以本案刑責之嚴峻，被告逃亡以規避制裁之動機，更為
    強烈，本院因而認被告有逃亡之虞，而具有刑事訴訟法第10
    1 條第1 項第1 款、第3 款之羈押原因。
  (四)被告與其辯護人雖以前詞請求具保停止羈押。然被告曾因另
    案遭通緝，雖與本院認定被告是否曾為本案起訴之犯罪事實
    ，並無關連，但適足以證明被告對於刑事案件的偵查與執行
    ，常有抗拒情事，而有逃亡之虞，被告以另案通緝與本案無
    關，請求具保停止羈押，尚無理由。又被告另案涉犯之偽造
    文書案件，縱經檢察官以證人身分就其他可能之共犯之待證
    事實為訊問，在檢察官為不起訴處分前，被告就該偽造文書
    案件，均屬刑事被告身分，而通緝案件是否撤銷，與被告於
    該偽造文書案件，是否仍為刑事被告身分，毫無關係，被告
    以檢察官將其轉換為證人，且通緝案件業已撤銷為由，主張
    其已非該偽造文書案件之被告，自有誤會，而不可採。至於
    被告是否因開銷過大或為降低自身吸食之慾念，始為本案起
    訴書所載之販賣第二級毒品行為，乃本院於本案審理時所應
    審酌之動機問題，與被告應否羈押無關。再被告因遭羈押，
    將造成被告所屬家庭之衝擊，並令被告家中之親人擔心，此
    為所有受羈押之人均需面臨之情況，且為羈押制度之必然結
    果，如認得以此為由請求具保停止羈押，無異架空羈押制度
    ，被告以其遭羈押，令其母親掛念，且需時日對母親盡孝為
    由，請求具保停止羈押，自難認有理由。另被告之辯護人雖
    提出診斷證明書2 份，用以證明被告之母親王杜琇蘭罹患退
    化性關節炎、習慣性偏頭痛、習慣性失眠，以及疑似心臟性
    節率不整。然被告母親罹患上開疾病，均屬慢性疾病，被告
    縱使具保停止羈押，亦不能對其母親所罹患之病症，有所改
    善，且被告尚有兄弟各1 人與兩位妹妹，此經被告於99年11
    月22日警詢時供承在卷，被告縱遭羈押，其母親仍有被告之
    兄弟或妹妹等親人在旁照顧，辯護人以被告母親罹患疾病為
    由，請求具保停止羈押，亦無可採。
三、綜上所述，本院因認聲請人羈押之原因，仍然存在，並有繼
    續羈押之必要，聲請人聲請具保停止羈押，為無理由，應予
    駁回。
四、依刑事訴訟法第220條，裁定如主文。
中    華    民    國   100    年    1     月    24    日
                  刑事第五庭  審判長法  官  胡堅勤
                                    法  官  盧軍傑
                                    法  官  高增泓
以上正本證明與原本無異。
如不服本裁定，應於收受送達後5 日內向本院提出抗告狀。
                                    書記官  林政良
中    華    民    國   100    年    1     月    24    日
附表：
┌──┬───────────┬───┬───────────────┐
│編號│   物  品   名  稱    │數  量│    備                  註    │
├──┼───────────┼───┼───────────────┤
│1   │改造手槍（槍枝管制編號│1支   │認仿BERETTA 廠92FS型半自動手槍│
│    │0000 000000 號，含彈匣│      │製造之槍枝，換裝土造金屬槍管而│
│    │1 個）                │      │成，擊發功能正常，可供擊發適用│
│    │                      │      │子彈使用，認具殺傷力。（見99偵│
│    │                      │      │37011卷第252頁至第253頁）     │
├──┼───────────┼───┼───────────────┤
│2   │口徑9mm制式子彈       │8顆   │經採樣2 顆試射，可擊發，認均具│
│    │                      │      │殺傷力。                      │
├──┼───────────┼───┼───────────────┤
│3   │口徑9mm制式子彈       │3顆   │彈底均具撞擊痕跡，採樣1 顆試射│
│    │                      │      │，可擊發，認具殺傷力。        │
└──┴───────────┴───┴───────────────┘